# 售后回购时间性差异如何理解

提问人：快枪 时间：2010-12-21 17:13:26
售后回购如果会计上按融资处理，税法上按“销售和购进”两个环节处理，那么这里是否产生时间性差异呢？举个例子： 甲与乙2010 年 12 月签订售后回购协议。甲的产品成本 80 ，售价 100 ，协议回购价 110 。 会计处理：借 银行存款 117 贷 其他应付款 100应交税费—应交增值税（销项税额） 17 回购价大于原售价的 10 万元额在回购期间确认为利息费用，并增加“其他应付款”。
第一步：税法上将此业务作为销售和购进处理，那么在甲回购此存货前，存货和其他应付款的的账面价值分别为 80 和 110 ，而计税基础均为 0 ，这样存货和其他应付款分别形成应纳税差异 80 和可抵扣差异 110 ； 第二步：回购时，“其他应付款”的账面价值与计税基础均为 0 ，转回了此前确认的可抵扣差异 110 ，
这时出现的问题是：存货的账面价值仍为 80 ，而税法上则应为 110 ，存货的应纳税差异只转回了 30 啊，还有 50 是怎么回事呢？ 感觉这里的存货和其他应付款是应该确认时间性差异的。假设该产品以后以 120 销售，那么会计上实现的利润是120-80＝ 40 ，税法上的所得是（110-80）+（120-110）＝ 40 ，所以中间的差异应该是时间性差异，就是不明白中间这存货怎么会少转了 50 呢？
[ 本帖最后由 快枪 于 2010-12-21 17:14 编辑 ]

回答人：chenyiwei
回复 楼主 快枪 的帖子这种情况确实存在暂时性差异。并且，由于该暂时性差异虽然不影响会计利润，但影响应纳税所得额，因此不适用所得税会计准则中的初始确认豁免，应确认递延所得税资产／负债。
假定税率 25 ％，则在出售时应确认递延所得税资产 5 ： 借：递延所得税资产 5 （(100-80)*25%） 贷：递延所得税费用 5在融资期间，随着利息费用的确认（但此时不能税前扣除）确认递延所得税资产2.5（(110-100)*25%） 借：递延所得税资产 2.5贷：递延所得税费用 2.5
由此累计递延所得税资产7.5，对应可抵扣暂时性差异 30 ，到相关存货回购并对外出售时转回。

回答人：chenyiwei
回复 板凳 快枪 的帖子在回购前，其他应付款的帐面价值为 100 （因为约定的售价为 100 ），计税基础为零，所以对应的递延所得税资产应当是 25 。按照《讲解 2008 》和IAS 12.74中的递延所得税资产、负债抵销列报规则，列报递延所得税资产为 5 。 在回购协议存续期间，随着利息费用的逐期计提，其他应付款的帐面价值逐步增加到 110 ，但计税基础仍然为零，所以暂时性差异金额的增加导致回购前的递延所得税资产达到7.5。 回购后，其他应付款无论在会计还是税务上均不再存在，因此所存在的暂时性差异就是存货的计税基础 110 和帐面价值 80 之间的可抵扣暂时性差异 30 ，对应的递延所得税资产为7.5。

回答人：chenyiwei
回复 地板 快枪 的帖子“抵销列报”仅指在财务报表中的抵销列报。在日常帐务处理中还是区分为不同的递延所得税资产、负债的明细项目。

回答人：chenyiwei
回复 8 楼 快枪 的帖子会计处理上也可以分别确认递延所得税资产和负债，但报表列报时，鉴于两者其实是针对同一事项，所以通常抵销后以净额列报。